最高法院刑事判決　　　　　　　九十四年度台非字第二三九號
　　上　訴　人　最高法院檢察署檢察總長
　　被　　　告　甲○○
　　　　　　　　　　　　25巷.
上列上訴人因被告公共危險等罪案件，對於台灣雲林地方法院中
華民國九十四年五月三十日（非常上訴書誤書為八月二十七日）
第一審確定簡易判決（九十四年度六交簡字第一一一號，檢察官
聲請簡易判決處刑案號：台灣雲林地方法院檢察署九十四年度偵
字第一四一一號），認為違法，提起非常上訴，本院判決如下：
    主  文
原判決關於駕駛動力交通工具肇事致人傷而逃逸及定應執行刑部
分撤銷。
甲○○被訴駕駛動力交通工具肇事，致人傷而逃逸部分，不受理
。
    理  由
非常上訴理由稱：一按已經提起公訴或自訴之案件，在同一法院
重行起訴者應諭知不受理之判決，刑事訴訟法第三百零三條第二
款定有明文。縱先起訴之判決確定在後，為判決時後起訴之判決
尚未確定，仍應就後起訴之判決，依非常上訴程序予以撤銷，諭
知不受理。（司法院釋字第一六八號解釋參照）。經查本件被告
前因公共危險案件，經台灣雲林地方法院檢察署檢察官，於民國
（以下同）九十四年三月十八日以九十四年度偵字第一０二九號
聲請簡易判決處刑。（過失傷害部分，以未經告訴未予聲請）。
案經台灣雲林地方法院斗六簡易庭，於九十四年六月二十四日以
九十四年度六交簡字第九九號刑事簡易判決被告肇事逃逸罪，處
有期徒刑陸月、緩刑貳年，並於九十四年八月一日確定，有該署
刑案資料查註紀錄表、聲請簡易判決處刑書附卷可稽。本件台灣
雲林地方法院檢察署檢察官，又於九十四年四月十一日以九十四
年度偵字第一四一一號對被告涉嫌過失致死及肇事逃逸等聲請簡
易判決處刑，台灣雲林地方法院斗六簡易庭失察，再於九十四年
五月三十日以九十四年度六交簡字第一一一號簡易判決被告因過
失致人於死，處有期徒刑捌月；又駕駛動力交通工具肇事，致人
傷而逃逸，處有期徒刑陸月；應執行有期徒刑壹年，緩刑貳年。
並於九十四年七月四日確定，揆之首揭說明，後起訴之台灣雲林
地方法院斗六簡易庭九十四年度六交簡字第一一一號關於被告肇
事逃逸罪及定應執行刑部分，顯有適用法則不當之違背法令情事
。二案經確定，爰依刑事訴訟法第四百四十一條、第四百四十三
條提起非常上訴，以資糾正等語。
本院按判決不適用法則或適用不當者，為違背法令。又，已經提
起公訴或自訴之案件，在同一法院重行起訴者，應諭知不受理之
判決，刑事訴訟法第三百七十八條，第三百零三條第二款分別定
有明文。經查本件被告甲○○因於民國九十四年二月二十八日十
八時四十分許，駕駛重型機車，沿雲林縣古坑鄉○○路，由北向
南行駛時，因疏於注意車前狀況，致迎面撞及步行該道路之黃陳
珠，致黃陳珠受傷倒地，被告竟未下車查看而逕自駕車逃離現場
，黃陳珠經人送醫因傷重不治死亡（被告過失致人於死部分業經
原判決論處有期徒刑捌月，緩刑貳年確定），嗣經台灣雲林地方
法院檢察署檢察官就被告上揭肇事致人受傷而逃逸部分，於九十
四年三月十八日以九十四年度偵字第一０二九號聲請書，聲請簡
易判決處刑，經原審法院於同年六月二十四日以九十四年度六交
簡字第九九號簡易判決，論處被告駕駛動力交通工具肇事，致人
傷而逃逸，處有期徒刑陸月，如易科罰金，以佰元折算壹日，
緩刑貳年，並於同年八月一日確定在案。同檢察署檢察官復於九
十四年四月十一日以九十四年度偵字第一四一一號聲請書，就被
告上揭過失致人於死及肇事逃逸之犯行，聲請原審法院以簡易判
決處刑；此經本院核閱上揭案卷，查明無訛。關於被告上揭肇事
逃逸部分，既經台灣雲林地方法院檢察署檢察官聲請簡易判決處
刑，同署檢察官竟又重行聲請簡易判決處刑，原審法院就後者之
重行聲請部分，原應依刑事訴訟法第四百五十二條規定，改適用
通常審判程序，依同法第三百零三條第二款規定，就被告該部分
被訴犯罪，諭知不受理之判決，始為合法。詎原審法院疏未查明
及此，竟於九十四年五月三十日以原判決再論處被告駕駛動力交
通工具肇事，致人傷而逃逸，處有期徒刑陸月，並與被告過失致
人於死所處之徒刑，定應執行有期徒刑壹年，緩刑貳年。原判決
關於駕駛動力交通工具肇事致人傷而逃逸及定應執行刑部分，顯
有適用法則不當之違法。案經確定，非常上訴意旨執以指摘，為
有理由，因該部分原判決不利於被告，應由本院撤銷該部分原判
決，另行判決如主文所示，以資糾正。
據上論結，應依刑事訴訟法第四百四十七條第一項第一款但書，
刑法第四百五十二條、第三百零三條第二款，判決如主文。
中　　華　　民　　國　九十四　年　　十　　月　二十七　日
                      最高法院刑事第十庭
                          審判長法官  賴　忠　星
                                法官  王　居　財
                                法官  林　開　任
                                法官  林　立　華
                                法官  張　清　埤
      本件正本證明與原本無異
                                      書  記  官
中　　華　　民　　國　九十四　年　 十一 　月　　八　　日
                                                      Ｖ
